臺灣高等法院臺南分院刑事判決　　　　 96年度上訴字第872號
上　訴　人
即　被　告　甲○○
選任辯護人　林祈福律師
上列上訴人因偽造有價證券等案件，不服臺灣臺南地方法院95年
度易字第705號中華民國96年5月17日第一審判決（起訴案號：臺
灣臺南地方法院檢察署94年度發查偵字第435號），提起上訴，
本院判決如下：
    主  文
上訴駁回。
    事  實
一、甲○○係弘穆股份有限公司之負責人，以投資生意須週轉資
    金為由，自民國 (下同)91 年間起陸續以支票擔保之方式向
    丙○○借貸現款，嗣因營商失利，明知大眾商業銀行臺南分
    行支票帳戶第5998號、臺南區中小企業銀行新化辦事處支票
    帳戶第2724號均為弘穆股份有限公司之支票帳戶，該帳戶之
    印鑑章為「弘穆股份有限公司」及「甲○○」，而臺灣中小
    企業銀行永大分行支票帳戶第8625號為其私人之支票帳戶，
    該帳戶之印鑑章為「甲○○」，另弘穆股份有限公司所領用
    之華僑商業銀行臺南分行為付款人，帳號104990號支票帳戶
    ，早於87年間拒絕往來，竟基於意圖供行使之用而偽造有價
    證券及意圖為自己不法所有之概括犯意，先後於附表編號一
    號至八號支票之票載發票日前3個月，在附表所示之支票上
    分別填載發票日期及票面金額，且未經玄鴻企業股份有限公
    司、戊○○、許伍靜、乙○○及僑儀股份有限公司之同意或
    授權，即持其所保管之上開支票所載發票人印章之機會，盜
    蓋於上開支票之發票人處，致上開支票之發票人印鑑與帳戶
    印鑑不符，進而持上開偽造之支票連續向丙○○供作擔保而
    借款，致丙○○陷於錯誤而收受並借予同票額之現金 (詳如
    附表所載)，嗣因上開支票屆期未返還借款，經丙○○及其
    媳婦張淑芬提示，亦均因發票人簽章不符而未獲兌現，且甲○○亦無力清償債務，丙○○始知受騙。
二、案經丙○○委由張淑芬訴請臺灣臺南地方法院檢察署檢察官
    偵查起訴。
    理  由
甲：程序部分：按被告以外之人於審判外之陳述，經當事人於審
    判程序同意作為證據，法院審酌該言詞陳述或書面陳述作成
    時之情況，認為適當者，亦得為證據；又當事人、代理人或
    辯護人於法院調查證據時，知有第159條第1項不得為證據之
    情形，而未於言詞辯論終結前聲明異議者，視為有前項之同
    意。刑事訴訟法第159條之5第1項、第2項分別定有明文。查
    被告甲○○及其選任辯護人於原審審理時未對證人即告訴代
    理人張淑芬於檢察事務官詢問時之筆錄表示異議，且依卷內
    資料審酌上開證人即告訴代理人張淑芬於檢察事務官詢問筆
    錄作成時之情況，亦認為並未有何違背法律或其他相關規定
    之情事，而應認為適當，是依刑事訴訟法第159條之5之規定
    ，上開證人即告訴代理人張淑芬於檢察事務官詢問時所作之
    筆錄，為傳聞法則之例外而具有證據能力，至於本院審理時
    ，雖具狀指告訴代理人張淑芬在檢察事務官詢問時之筆錄係
    審判外之陳述，表示異議不同意作為證據，但張淑芬之陳述
    ，並無不當，且為被告甲○○及其選任辯護人於原審審理時
    同意作為證據，上訴審空言否認，自不足取，本院自得引為
    判決參考之依據，先予敘明。
乙、實體部分：
    一、訊據上訴人即被告甲○○坦承簽發如附表編號一號至八
        號所示之支票向告訴人丙○○供作擔保而借款，惟辯稱
        ：伊於93年間向丙○○供作擔保而借款時，因使用很多
        支票帳戶，且該支票帳戶之印鑑均由伊保管，附表編號
        一號至八號所示之支票印鑑，係伊不小心蓋錯印鑑，並
        非故意要偽造支票向丙○○詐款，且以前亦曾有蓋錯印
        鑑之情形，嗣向銀行補章即可兌領，絕無偽造有價證券
        、詐欺之故意等語。
    二、查如附表編號第一號所示之大眾商業銀行臺南分行93年
        2月29日期第0000000號面額新台幣（以下同）四十六萬
        元之支票、附表編號第二號所示之華僑銀行臺南分行93
        年7月15日期第0000000號面額二十六萬五千元之支票及
        附表編號第四號所示之臺南區中小企業銀行新化辦事處
        93年9月15日期第0000000號面額四十萬元，其支票存款
        帳戶之戶名為弘穆股份有限公司，惟上開支票所載之發
        票人分別為「戊○○」、「玄鴻企業股份有限公司許伍
        靜」、「僑儀股份有限公司」，有上開支票影本及該票
        據退票理由單影本各一份及華僑銀行臺南分行95年7月
        28日（95）僑銀南營字第191號函附卷可查（附於93年
        度發查字第2963號卷第8頁、第65頁、第68頁、原審卷
        第127頁）。而附表編號第三、五、六、七、八號所示
        之臺灣中小企業銀行永大分行93年9月12日期第0000000
        號面額三十六萬元、93年9月15日期第0000000號面額四
        十五萬元、93年9月20日期第0000000號面額二十八萬五
        千元、93年9月30日期第0000000號面額三十萬元、93年
        9月30日期第0000000號面額四十五萬元，其支票存款帳
        戶之戶名為甲○○，惟上開支票所載之發票人分別為「
        乙○○」，亦有上開支票影本及該票據退票理由單影本
        各一份及臺灣中小企業銀行永大分行94年9月21日94永
        大（覆）字第2576號函附之開戶資料附卷可按（附於93
        年度發查字第2963號卷第68頁、第69頁、第70頁、第71
        頁、第72頁、94年交查字第52號卷第35頁、第36頁），
        故本件告訴代理人張淑芬指述如附表編號第一號至八號
        支票係由被告甲○○簽發與與各該支票存款帳戶戶名均
        不相符之印鑑，持以向告訴人丙○○詐借現款並以支票
        供作擔保等情，洵屬有據，應堪採信。
    三、被告雖以前詞置辯，惟查：
        (一)被告於偵查中已坦認如附表編號第一號至第八號所
            示支票上發票人欄之印文，係因伊於簽發支票時找
            不到真正之支票存款帳戶印鑑章，所以就隨便拿其
            他人的印章蓋上等語（詳94年度交查字第52號卷第
            8頁、第9頁），惟原審審理時卻辯稱：因伊使用很
            多帳戶向告訴人借款，且伊亦保管一大包印章，所
            以才會不小心蓋錯發票人印章云云 (詳原審卷第28
            5頁、第334頁)，前後所供不符，顯見其畏罪情虛
            ，且本案被告雖有使用多個支票存款帳戶之支票向
            告訴人借款，但如附表編號第一號至第八號所示之
            各支票存款帳戶，均屬被告以自己擔任法定代表人
            之弘穆股份有限公司或被告本身之名義所申請開立
            之支票存款帳戶，竟在上開支票上蓋用「戊○○」
            、「玄鴻企業股份有限公司許伍靜」、「乙○○」
            等個人印文，而上開個人印文所顯示之文字內容均
            與被告之姓名即「甲○○」字型迥異，甚易辨識，
            絕不可能有混淆誤蓋之情，是被告於辯稱：其因使
            用多個帳戶及保管很多印章，因而產生誤蓋云云，
            殊不足取，至證人乙○○、戊○○、丁○○○等於
            本院審理時雖均結證供稱：印章交給被告保管，同
            意被告蓋彼等之印章於上開系爭支票上云云，與前
            述情節不符，顯係迴護之詞，均不足取。
        (二)被告自承如附表編號二票載之發票人即玄鴻企業股
            份有限公司，該公司於其簽發支票時業已停業甚久
            ，且該公司之法定代理人為其妹妹丁○○○等語 (
            詳原審卷第286頁)，故附表編號二所示之支票票載
            發票人玄鴻企業股份有限公司既已無實際營業，被
            告卻仍持該公司之印章蓋用於附表編號二之支票發
            票人欄上，益見被告辯稱其係誤蓋一節，顯係不實
            。再上開附表編號二所示支票之另一發票人許伍靜
            ，為被告之離職員工，並非玄鴻企業股分有限公司
            或弘穆股份有限公司之法定代理人，亦為被告所供
            認 (詳原審卷第285頁)，且與被告使用往來之支票
            存款帳戶無涉，被告竟將其持有許伍靜申報薪資所
            之印章，蓋用於該支票之發票人，再持該支票向告
            訴人丙○○供作擔保而借款，堪認本案被告其主觀
            上確有偽造有價證券之故意及不法所有之意圖。
        (三)被告係以弘穆股份有限公司之名義在大眾商業銀行
            臺南分行開立如附表編號一所示支票存款帳戶，而
            上開支票存款帳戶戶名即「弘穆股份有限公司」之
            印章，與被告甲○○在如附表編號一所示之支票上
            所蓋之「戊○○」之印章，兩者之印文迥異，甚易
            辨認，且因「弘穆股份有限公司」係屬法人，而「
            戊○○」則屬自然人且非弘穆股份有限公司之法定
            代理人，顯見被告甲○○在簽發如附表一所示之支
            票時，當無將「戊○○」誤認為「弘穆股份有限公
            司」之可能，參大眾商業銀行臺南分行帳號5998號
            、戶名為弘穆股份有限公司之支票存款帳戶，早87
            年10月30日拒絕往來，有該行95年8月9日95年台南
            發字第201號函可證 (附於原審卷第129頁)，被告
            竟乃持以簽發使用，益證其所辯：係誤蓋他人印章
            一節，顯屬卸責之詞，不足採信。
        (四)被告雖辯稱：伊以前亦有多次以非帳戶戶名之印鑑
            章蓋於其他支票存款帳戶之支票上，而於持票人提
            示後至銀行補蓋正確之印鑑章而兌現等情，固據大
            眾商業銀行行員王南凱、臺灣中小企業銀行行員李
            桂錦、徐麗祝、陳玲泠等人證述在卷（詳原審卷第
            173頁至第183頁、第273頁至第178頁），並有臺灣
            中小企業銀行永大分行95年9月14日95永大（覆）
            字第2513號函附卷可稽 (附於原審卷第156頁)，惟
            本案如附表編所示之支票，被告既非出於誤認而蓋
            用他人之印章，而係主觀上出於故意而以非屬附表
            所示支票存款帳戶戶名印鑑章之其他印章，蓋用於
            支票之發票人欄上，簽發支票後再持向告訴人蔡金
            次借貸款項，已如前述，是本件被告以上開支票供
            作擔保而借款當時既未主動向告訴人表明該等支票
            係蓋用非支票存款帳戶戶名之印鑑章，將於日後或
            提示後另行補章，且如附表所示之支票既又均屬被
            告向告訴人借款之擔保，顯見告訴人於被告交付上
            開支票時，其主觀上即已認定如附表所示之支票均
            屬有效之票據，可於票載發票日提示兌領，始同意
            借款予被告，且於簽發3個月之遠期支票期間，均
            未告知告訴人，甚至於支票屆期提示不獲支付時，
            亦未循以前模式自行或受通知而前往銀行補正印鑑
            章，核與其所辯上情不同，自不得據此為有利之認
            定。
        (五)至被告之選任辯護人雖辯稱：被告所簽發之如附表
            編所示之支票，均屬被告以自己名義或其擔任負責
            人之弘穆股份有限公司名義所申設之支票存款帳戶
            之支票，被告均屬有權簽發，被告之行為並不構成
            偽造有價證券等語。惟按刑法之偽造有價證券罪以
            無權或冒他人名義簽發票據為要件，經概括授權簽
            發票據者，固係有權簽發，不成立該罪，惟若逾越
            授權之範圍而簽發票據，自不得執該概括授權以免
            責。最高法院86年度臺上字第2930號、90年度臺上
            字第6311號判決可資參照。本案被告使用如附表編
            號第二號所示之案外人許伍靜之印章簽發支票時，
            既未得案外人許伍靜之同意，即已該當偽造有價證
            券之犯行；另如附表編號二、四所示之票載發票人
            即玄鴻企業股份有限公司及僑儀股份有限公司，該
            等公司之實際經營者均係被告，如附表編號三及五
            至八之支票票載發票人即案外人乙○○係為被告之
            子，如附表編號一所示支票票載發票人即證人盧慶
            安雖於偵查及本院審理時中證稱：伊有借支票給被
            告使用，並將該支票印鑑章予被告保管，被告要開
            票時可以自己蓋，伊借給被告使用的支票是復華銀
            行等語（詳94年度交查字第52號偵查卷第21頁、本
            院96年8月30日筆錄），惟基於社會交易使用支票
            之實際情況，其授權範圍，應僅為以其名義申領支
            票並以留存於金融機構之印鑑為限，不得擴及使用
            他人之支票，故本件被告持用上開玄鴻企業股份有
            限公司、僑儀股份有限公司、乙○○及戊○○等之
            印章，蓋用於非上開法人或自然人所申請設立之支
            票存款帳戶之支票上，顯見被告即便取得上開法人
            或自然人之授權，然被告上揭行為亦已逾越各該本
            人之授權範圍，自屬無權或已踰越授權範圍而屬偽
            造支票之行為，已該當偽造有價證券罪之犯罪構成
            要件，故上開辯解，亦屬無據。
        (六)被告另辯稱：伊雖有持附表編號第二號所示之支票
            向告訴人丙○○供作擔保而借款，但告訴人持該支
            票向銀行照會後，因發現該支票發票人錯誤無法兌
            現，隔了幾天就把該紙支票還給伊，所以附表編號
            二部分之借款伊並沒拿到云云。本案告訴人確有將
            附表編號第二號所示之支票交還予被告，業據證人
            即告訴代理人張淑芬證述明確，復有收據一紙附卷
            可稽（附於94年度交查字第52號卷第12頁），然證
            人即告訴人丙○○堅稱；伊確實有將附表編號二部
            分之借款交給被告等語；證人即告訴代理人張淑芬
            並證述：係伊公公丙○○將附表編號二之支票交給
            伊後，伊先去刻印店確認上開發票人名字，再跟銀
            行確認後，發現該紙支票除票載發票人與支票存款
            帳戶戶名不符外，且該帳戶亦已拒絕往來，經伊詢
            問被告後，被告才陳稱是會計蓋錯，另外拿了二紙
            支票換回附表編號二之支票，並多了新臺幣（下同
            ）五千元補貼伊等語（詳原審卷第279頁、第280頁
            ）。查上開證人即告訴代理人張淑芬所陳稱被告持
            以換回附表編號二支票之二紙支票，分別為黃春瑞
            所有之高雄區中小企業銀行93年9月6日、93年9月
            17日期第0000000號面額十三萬五千元及0000000號
            面額十三萬五千元 (附於93發查字第2963號卷第15
            頁、第16頁），經核該2紙支票票載金額總和為二
            十七萬元，確較附表編號二所示之支票票載金額二
            十六萬五千元多出五千元，參以被告持票向告訴人
            供作擔保而借款既均先預扣利息之慣例，是上開告
            訴代理人張淑芬陳稱被告拿票載發票日較後之2紙
            支票換取如附表編號第二號之支票，並多出五千元
            票面金額補貼利息，與被告與告訴人間之交易習慣
            無違。至被告雖辯稱是告訴人借款時均會先持票向
            銀行照會，確認支票可以兌現後才會交付借款，故
            將附表編號二之支票退還給伊云云，然告訴人另持
            有附表編號一及編號三至八等其餘7紙支票與附表
            二之支票，均屬印鑑不符之支票，既均未事先確定
            支票可以兌現後才會交付借款，顯見被告辯稱：其
            未收受附表編號二部分之借款一節，亦屬不實。
        (七)告訴人丙○○於原審審理時證稱：被告都是拿票載
            發票日為3個月後之支票向其借款，並以每個月百
            分之一點八之利率向被告收取利息，伊都是先扣3
            個月之利息後再將借款交給被告等語（詳原審卷第
            276頁、第277頁），被告亦供承屬實，顯見本件被
            告持附表所示之支票作為擔保向告訴人借款時，其
            借款時間為票載發票日期之前3個月，且每次均需
            先扣除3個月之利息即票面金額百分之五點四之款
            項，亦即被告扣除利息後實際可取得票面金額百分
            之九十四點六之款項等情，應可認定。而本案被告
            既先後故意於如附表所示之8紙支票上，分別蓋用
            與各該支票戶名不符之印鑑，持以向告訴人丙○○
            做為借款，用以取信告訴人丙○○可於票載發票日
            到期時向銀行兌現取得借貸之本金及利息，故被告
            確有偽造有價證券並行使以遂其詐財目的甚明。
        (八)綜上所述，被告上開所辯，均屬卸刑之詞，不足採
            信，本件事證明確，被告犯行堪以認定。
    四、新、舊法之比較適用：按行為後法律有變更者，適用行
        為時之法律。但行為後之法律有利於行為人者，適用最
        有利於行為人之法律，刑法第2條第1項定有明文。被告
        犯罪行為後，94年1月7日修正公布之刑法，自95年7月1
        日施行，修正後法律比較適用如下：
        (一)刑法第55條牽連犯及56條連續犯之規定，業於94年
            1月7日修正公布刪除，並於95年7月1日施行，則被
            告之犯行，因行為後新法業已刪除牽連犯、連續犯
            之規定，此刪除雖非犯罪構成要件之變更，但顯已
            影響行為人刑罰之法律效果，自屬法律有變更，如
            無牽連犯、連續犯之適用，則上開所涉各罪均以加
            法相加累計，結果自遠超過從一重處斷或以一罪論
            之法律效果。是依新法第2條第1項規定，比較新舊
            法結果，自仍應適用較有利於被告之行為時法律即
            舊法論以牽連犯、連續犯。
        (二)刑法第56條連續犯之規定業經刪除，則被告等之犯
            行，因行為後新法業已刪除連續之規定，此刪除雖
            非犯罪構成要件之變更，但顯已影響行為人刑罰之
            法律效果，自屬法律有變更，依修正後刑法第2條
            第1項之規定比較新、舊法結果，仍以修正前刑法
            第56條之規定有利於被告。
    五、按行使偽造有價證券，以取得票面價值之對價，固不另
        論詐欺罪，惟因行使偽造之有價證券以使人交付財物，
        本即含有詐欺之性質，如果所交付之財物，即係該證券
        本身之價值，其詐欺取財仍屬行使偽造有價證券之行為
        ，不另論以詐欺取財罪；但如以偽造之有價證券供作擔
        保或作為新債清償而借款，則其借款之行為，已屬行使
        偽造有價證券以外之另一行為，其間有方法結果關係，
        應再論以詐欺取財罪，並依牽連犯關係，從一重處斷，
        最高法院62年度第1次刑庭庭長會議決定(一)及90年度臺
        上字第5416號判決意旨可供參考。查被告為向告訴人借
        款，係持附表編號第一號至第八號所示偽造之支票向告
        訴人行使，用以供作擔保而向告訴人借款，並非詐取支
        票票面金額本身價值之財物，且告訴人因誤信該等支票
        確係如附表編號第一號至第八號票載發票人所簽發供擔
        保之用，始同意借款予被告，業如前述，則本案被告借
        款行為，自屬行使偽造有價證券以外之另一詐欺行為。
        是核被告所為，係犯刑法第201條第1項之偽造有價證券
        及第339條第1項之詐欺取財罪。被告先後於如附表編號
        第一號至第八號所示之支票8紙上盜蓋如附表所示票載
        發票人之印文各一枚，其盜用印章、印文之行為，應分
        別為偽造有價證券之階段行為，又被告偽造上開支票後
        ，持以行使，其行使行為吸收於偽造行為之中，均不另
        論罪。被告先後多次偽造有價證券及詐欺取財犯行，時
        間緊接，所犯皆係構成要件相同之罪名，且均係偽造有
        價證券供擔保向告訴人借款，應可認定係基於概括犯意
        為之，皆為連續犯，應依修正前刑法第56條之規定，各
        以一罪論，並均加重其刑。又其所犯偽造有價證券及詐
        欺取財2罪間，有方法結果之牽連關係，依修正前刑法
        第55條之規定，應從一重之偽造有價證券罪論處。又被
        告所犯之法條，雖應於起訴書中記載，但法條之記載，
        究非起訴之絕對必要條件，若被告有兩罪，起訴書中已
        載明其犯罪事實而僅記載一個罪名之法條，其他一罪雖
        未記載法條，亦應認為業經起訴。最高法院64年臺非字
        第142號判例意旨參照。查公訴意旨於證據並所犯法條
        欄內雖未載明被告上開所犯刑法第201條第1項之偽造有
        價證券罪，惟已於犯罪事實欄內載明此一部份之事實，
        參照前開見解，足見此部分業經起訴無訛，本院自得審
        理。附表所示偽造之支票，雖均未扣案，惟其中附表編
        號一、編號三至八等七紙支票為告訴人持有中，附表編
        號二所示之支票告訴人雖業已交還被告，然仍不能證明
        業已滅失，是上開如附表編號一至八所示之支票，不問
        屬於犯人與否，均應依刑法第2056條規定宣告沒收。
    六、原審認被告之罪證明確，適用刑法第2條第1項前段、第
        201條第1項、第339條第1項、修正施行前同法第55條、
        第56條、第205條、刑法施行法第一條之一，並審酌被
        告經營事業需要資金而向告訴人借款，然卻未本於誠信
        原則，竟持其所偽造之支票作為擔保向告訴人詐得鉅額
        借款，擾亂票據信用交易秩序，危害告訴人之財產權益
        ，犯後復未與告訴人達成和解，暨犯後否認全部犯行，
        並無悔悟等一切情狀，量處有期徒刑三年六月，並將附
        表所示偽造支票予以宣告沒收，認事用法俱無不合，量
        刑亦稱妥適，被告上訴意旨否認犯罪，指摘原判決不當
        ，並無可取，為無理由，應予駁回。
丙、據上論斷，應依刑事訴訟法第368條，判決如主文。
本案經檢察官林炎昇到庭執行職務。
中　　華　　民　　國　　96　　年　　9　　月　　6 　　日
　　　　　　　　　刑事第五庭　  審判長法　官　楊明章
　                            　      法  官  楊子莊
                              　      法  官  戴勝利
以上正本證明與原本無異。
如不服本判決，應於收受本判決後十日內向本院提出上訴書狀。
其未敘述上訴理由者並得於提起上訴後十日內向本院補提理由書
狀（均須按他造當事人之人數附繕本）「切勿逕送上級法院」。
　　　　　　　　　　　　　　　　　　　書記官　陳淑貞
中　　華　　民　　國　　96　　年　　9　　月　　6 　　日
附錄：本案論罪科刑法條全文：
刑法第201條：意圖供行使之用，而偽造、變造公債票、公司股
             票或其他有價證券者，處三年以上十年以下有期
             徒刑，得併科三千元以下罰金。
             行使偽造、變造之公債票、公司股票或其他有價
             證券，或意圖供行使之用，而收集或交付於人者
             ，處一年以上七年以下有期徒刑，得併科三千元
             以下罰金。
刑法第339條：意圖為自己或第三人不法之所有，以詐術使人將
             本人或第三人之物交付者，處五年以下有期徒刑
             、拘役或科或併科一千元以下罰金。
             以前項方法得財產上不法之利益或使第三人得之
             者，亦同。
             前二項之未遂犯罰之。
附表：
┌──┬─────┬──────┬───────┬─────┬──────┬───────┬───────┐
│編號│發票日    │票載發票人  │票面金額      │票據號碼  │付款銀行    │支號帳戶帳號  │支票帳戶戶名  │
├──┼─────┼──────┼───────┼─────┼──────┼───────┼───────┤
│一  │九十三年二│戊○○      │四十六萬元    │ＡＮ六四○│大眾商業銀行│五九九八      │弘穆股份有限公│
│    │月二十九日│            │              │二五九六  │臺南分行    │              │司            │
├──┼─────┼──────┼───────┼─────┼──────┼───────┼───────┤
│二  │九十三年七│玄鴻企業股份│二十六萬五千元│ＡＡ一八八│華僑銀行臺南│一０四九九０  │弘穆股份有限公│
│    │月十五日  │有限公司    │              │四七○三  │分行        │              │司            │
│    │          │許伍靜      │              │          │            │              │              │
├──┼─────┼──────┼───────┼─────┼──────┼───────┼───────┤
│三  │九十三年九│乙○○      │三十六萬元    │ＡＳ○四一│臺灣中小企業│八六二五      │甲○○        │
│    │月十二日  │            │              │七二八四  │銀行永大分行│              │              │
├──┼─────┼──────┼───────┼─────┼──────┼───────┼───────┤
│四  │九十三年九│僑儀股份有限│四十萬元      │ＡＡ○○二│臺南區中小企│二七二四      │弘穆股份有限公│
│    │月十五日  │公司        │              │二一九八  │業銀行新化辦│              │司            │
│    │          │            │              │          │事處        │              │              │
├──┼─────┼──────┼───────┼─────┼──────┼───────┼───────┤
│五  │九十三年九│乙○○      │四十五萬元    │ＡＳ○四一│臺灣中小企業│八六二五      │甲○○        │
│    │月十五日  │            │              │七二九九  │銀行永大分行│              │              │
├──┼─────┼──────┼───────┼─────┼──────┼───────┼───────┤
│六  │九十三年九│乙○○      │二十八萬五千元│ＡＳ○四一│臺灣中小企業│八六二五      │甲○○        │
│    │月二十日  │            │              │七二九四  │銀行永大分行│              │              │
├──┼─────┼──────┼───────┼─────┼──────┼───────┼───────┤
│七  │九十三年九│乙○○      │三十萬元      │ＡＳ○四一│臺灣中小企業│八六二五      │甲○○        │
│    │月三十日  │            │              │七二八五  │銀行永大分行│              │              │
├──┼─────┼──────┼───────┼─────┼──────┼───────┼───────┤
│八  │九十三年九│乙○○      │四十五萬元    │ＡＳ○四一│臺灣中小企業│八六二五      │甲○○        │
│    │月三十日  │            │              │七二九八  │銀行永大分行│              │              │
└──┴─────┴──────┴───────┴─────┴──────┴───────┴───────┘
